臺灣臺北地方法院民事判決
109年度訴字第2426號
原      告  高碧蓮  
訴訟代理人  許培寬律師
被      告  高海清  
            錢海諒  

            高銘讚  
共      同
訴訟代理人  凃逸奇律師
上列當事人間請求返還不當得利事件，本院於民國111年1月19日
言詞辯論終結，判決如下：
    主      文
被告應給付原告新臺幣參拾參萬參仟柒佰零壹元，及自民國一百
一十年四月二十二日起至清償日止，按週年利率百分之五計算之
利息。
原告其餘之訴駁回。
訴訟費用由被告負擔百分之十七，餘由原告負擔。
本判決第一項得假執行。但被告如以新臺幣參拾參萬參仟柒佰零
壹元為原告預供擔保，得免為假執行。
原告其餘假執行之聲請駁回。 
    事實及理由
壹、程序方面：
　　按訴狀送達後，原告不得將原訴變更或追加他訴，但因請求
    之基礎事實同一、擴張或減縮應受判決事項之聲明、不甚礙
    被告之防禦及訴訟之終結者，不在此限，民事訴訟法第255
    條第1項第2款、第3款、第7款分別定有明文。查本件原告起
    訴聲明為：被告應連帶給付原告新臺幣（下同）58萬8,000
    元，及自起訴狀繕本送達翌日起至清償日止，按週年利率5％
    計算之利息（見本院109年度北司調字第338號卷【下稱調字
    卷】第5頁），嗣分別於民國109年6月2日、109年6月10日、
    110年4月20日變更聲明（見本院卷㈠第35、103、369頁），
    最後於111年1月5日將聲明變更為：被告應給付原告191萬0,
    100元，及自110年4月21日（民事準備㈤狀繕本送達翌日）起
    至清償日止，按週年利率5％計算之利息（見本院卷㈡第105頁
    ），核其聲明之基礎事實同一，且係擴張應受判決事項之聲
    明，亦不甚礙被告之防禦及訴訟之終結，依據前開說明，於
    法並無不合，應予准許。
貳、實體方面：
一、原告主張：
　㈠臺北巿信義區犁和段2小段280、281、283地號土地上未辦保
    存登記建物（即門牌號碼臺北巿信義區崇德街131號房屋，
    下稱崇德街房屋）、臺北市○○區○○街000號2樓房屋（下稱瑞
    安街房屋）、臺北市○○區○○段0○段00地號土地上未辦保存登
    記建物（即門牌號碼臺北巿信義區和平東路3段391巷57弄15
    號臨房屋，下稱和平東路房屋）均為被繼承人高金汝所有，
    並由原告、被告高海清、錢海諒、高銘讚及訴外人魏台明等
    人於97年6月14日高金汝死亡後繼承，應有部分各5分之1（
    崇德街房屋與瑞安街房屋並經判決分割為分別共有）。
　㈡高金汝生前將崇德街房屋出租予訴外人劉惠明，每月租金1萬
    7,000元，高金汝死亡後，劉惠明繼續承租，劉惠明死亡後
    ，由其配偶張素華繼續承租，嗣原告於102年10月要求張素
    華搬離，並於102年11月寄發板橋國慶郵局第332號存證信函
    予張素華，張素華約於104年12月底搬離，故於高金汝死亡
    後，劉惠明、張素華於97年6月15日至104年12月31日仍承租
    崇德街房屋（共90.5個月），以每月租金1萬7,000元計算，
    租金共計153萬8,000元（計算式：1萬7,000元×90.5＝153萬8
    ,000元）。另訴外人陳癸呈分別於107年4月1日至109年3月3
    1日（共24個月），以每月租金2萬元之代價，於109年4月1
    日至110年2月28日（共11個月），以每月租金1萬9,000元之
    代價，向被告承租崇德街房屋，租金共計68萬9,000元（計
    算式：48萬元＋20萬9,000元＝68萬9,000元）。是被告收取崇
    德街房屋租金共222萬7,000元（計算式：153萬8,000元＋68
    萬9,000元＝222萬7,000元）。
　㈢被告於97年6月10日至98年6月9日（共12個月），以每月租金
    2萬2,000元之代價，將瑞安街房屋出租予訴外人呂政周，租
    金共26萬4,000元。又於98年9月20日至99年9月19日（共12
    個月），以每月租金為2萬元之代價，將瑞安街房屋出租予
    訴外人張德庚，租金共24萬元。另於99年11月1日至101年10
    月31日（共24個月），以每月租金2萬元之代價，將瑞安街
    房屋出租予訴外人呂淑微，租金共48萬元。故被告收取瑞安
    街房屋租金共98萬4,000元（計算式：26萬4,000元＋24萬元＋
    48萬元＝98萬4,000元）。
　㈣高金汝生前將和平東路房屋出租予訴外人，因和平東路房屋
    室內有6間套房，每間套房以每月租金7,000元計算，每月租
    金4萬2,000元（計算式：7,000元×6＝4萬2,000元），則和平
    東路房屋於97年7月1日至110年4月間（共154個月），被告
    收取和平東路房屋租金共646萬8,000元（計算式：4萬2,000
    元×154＝646萬8,000元）。
  ㈤綜上，被告自高金汝死亡後收取崇德街房屋、瑞安街房屋、
    和平東路房屋之租金共計967萬9,000元（計算式：222萬7,0
    00元＋98萬4,000元＋646萬8,000元＝967萬9,000元），且上開
    房屋均為兩造共有，原告應分配5分之1租金即193萬5,800元
    （計算式：967萬9,000元÷5＝193萬5,800元）。為此，原告
    依民法第179條規定提起本件訴訟。並聲明：⒈被告應給付原
    告191萬0,100元，及自110年4月21日民事準備㈤狀繕本送達
    翌日起至清償日止，按週年利率5％計算之利息。⒉原告願供
    擔保，請准宣告假執行。
二、被告則以：
  ㈠被告對於劉惠明於97年6月15日至100年12月31日承租崇德街
    房屋，每月租金1萬7,000元，共72萬2,500元；陳癸呈於107
    年4月1日至109年3月31日承租崇德街房屋，每月租金2萬元
    ，及於109年4月1日至同年5月31日共2個月，每月租金1萬9,
    000元，共51萬8,000元等事實不爭執，至原告主張張素華於
    101年1月1日至104年12月31日承租崇德街房屋等情，並未舉
    證證明，故原告此部分主張無理由。又被告對於呂政周於97
    年6月10日至98年6月9日承租瑞安街房屋，每月租金2萬2,00
    0元，共26萬4,000元；張德庚於98年9月20日至99年9月19日
    承租瑞安街房屋，每月租金2萬元，共24萬元；呂淑微於99
    年11月1日至100年10月31日承租瑞安街房屋，每月租金為2
    萬元，共24萬元，合計74萬4,000元等事實不爭執，然呂淑
    微僅承租2年，故原告主張曾於100年11月1日至102年10月31
    日出租予呂淑微，並不可採。
　㈡又和平東路房屋原址上之建物已於94年間傾頹不堪使用，被
    告於95年3月間自行出資委請訴外人鍾阿海興建和平東路房
    屋，該屋雖未經辦理保存登記，惟事實上處分權應屬被告所
    有，且原告及訴外人魏台明前就高金汝之遺產提起分割遺產
    訴訟，由本院以102年度重家訴字第3號審理（下稱系爭分割
    遺產事件），該案審理後，並未將和平東路房屋列為遺產，
    原告及魏台明亦未對該判決提起上訴而確定，故原告主張和
    平東路房屋為高金汝之遺產，其有5分之1權利，顯無理由。
　㈢另被告管理上開房屋支出房屋稅1萬2,360元、地價稅17萬9,2
    34元、臺北市政府財政局土地無權占用使用補償金15萬5,62
    5元，及支出高金汝喪葬費用12萬7,300元、慈恩園塔位23萬
    元、遺產稅20萬3,834元，共90萬8,353元。又崇德街房屋屋
    況不佳，被告因管理支出修繕費用11萬9,000元。上開費用
    原告應負擔5分之1，被告就此等款項主張與原告本件請求抵
    銷。此外，因高金汝無法自理生活，需聘用外勞照顧，而崇
    德街房屋租金、殘障津貼已不敷支付外勞薪資、健保費等費
    用，且原告同意分擔照護高金汝所支出之養護、看護費用，
    故被告以原告應分擔照護高金汝所支出扶養費，即臺北市私
    立福全老人養護所、大安養護中心費用共11萬9,983元，住
    院期間看護費用每日2,000元，共118天，合計為23萬6,000
    元，及外勞費用7年共235萬2,000元，與本件原告請求抵銷
    。並聲明：⒈原告之訴及假執行之聲請均駁回。⒉如受不利判
    決，願供擔保，請准宣告免為假執行。
三、得心證之理由：
　㈠原告依民法第179條規定，請求被告返還出租崇德街房屋、瑞
    安街房屋及和平東路房屋租金部分：
　⒈按無法律上之原因而受利益，致他人受損害者，應返還其利
    益；但依其利益之性質不能返還者，應償還其價額，民法第
    179 條前段、第181 條但書分別定有明文。次按民法第818
    條所定各共有人按其應有部分，對於共有物之全部有使用收
    益之權，係指各共有人得就共有物全部，於無害他共有人之
    權利限度內，可按其應有部分行使用益權而言，故共有人如
    逾越其應有部分之範圍使用收益時，即係超越其權利範圍而
    為使用收益，其所受超過利益，要難謂非不當得利。
　⒉崇德街房屋部分：
　⑴原告主張高金汝之遺產即崇德街房屋，於高金汝死亡後，於9
    7年6月15日至100年12月31日間，經被告以每月租金1萬7,00
    0元之代價，出租予劉惠明，被告共收取72萬2,500元，復於
    107年4月1日至109年3月31日、109年4月1日至同年5月31日
    間，經被告分別以每月租金2萬元、1萬9,000元之代價，出
    租予陳癸呈，被告共收取共51萬8,000元等事實，為被告所
    不爭執（見本院卷一第107、108頁，卷二第97、98頁），並
    有租賃契約、證人陳癸呈於本院之證述內容為證（見本院卷
    一第113至128、250至251頁），此部分事實，堪信為真實。
    又觀諸證人魏台明於本院審理時證述：高金汝之生活費有部
    分係以高金汝之不動產支應，96年間高金汝至養護中心後，
    其有將91年至96年間照護高金汝之收支資料交給被告錢海諒
    之配偶，當時崇德街房屋每月租金為1萬7,000元，瑞安街房
    屋每月租金為2萬2,000元，高金汝死亡後，被告於系爭分割
    遺產事件審理時，有提出支出收入明細表等語（見本院卷二
    第10頁），可知被告就其等所認應屬高金汝繼承人應予分擔
    及分配之款項，曾製作並提出支出收入明細表，再佐以該支
    出收入明細表之內容（見本院卷二第79頁），其收入欄位分
    別記載「瑞安街」、「崇德街」等語，且分別臚列「瑞安街
    」2萬2,000元、2萬元及「崇德街」為1萬7,000元，並以上
    開數額乘以月數之方式計算收入來源，足徵此等記載事項應
    分指瑞安街房屋與崇德街房屋之租金收入，瑞安街部分每月
    租金為2萬2,000元（97年6月至98年6月間）、2萬元（98年9
    月至101年11月間），崇德街部分每月租金為1萬7,000元，
    準此，被告既於該支出收入明細表載稱「101年1月到11月17
    ,000×11＝187,000元」等內容，堪認被告確有於101年1月至1
    1月間以每月租金為1萬7,000元之代價出租予他人，並收取
    共18萬7,000元之情形，故原告此部分主張，應與事實相符
    。再依據證人陳癸呈於本院證稱：其向被告承租崇德街房屋
    三年，第一年租金每月2萬元，第二年租金每月2萬元，第三
    年因為疫情的關係約定減租1千元，也就是每個月1萬9,000
    元，承租至110年2月28日，其均有按時支付租金等語（見本
    院卷一第250至251頁），足認被告確有於109年6月1日至110
    年2月28日（共9個月），以每月租金1萬9,000元之代價將崇
    德街房屋出租予證人陳癸呈，並收取共17萬1,000元（計算
    式：1萬9,000元×9＝17萬1,000元）之情形，則原告該等主張
    ，堪以認定。
　⑵又原告另主張101年12月至104年12月間，被告以每月1萬7,00
    0元之代價，接續將崇德街房屋出租予劉惠明及其配偶張素
    華等事實，並提出存證信函、證人即曾至崇德街房屋施工之
    人王慶田之證述為證（見本院卷一第47至52、515至517頁）
    。然該存證信函內容為原告指摘張素華承租之崇德街房屋係
    未經全體共有人同意而出租等情，並將該文書寄送至崇德街
    房屋，而此僅為原告單方之陳述及主張，與張素華或劉惠明
    確有於上開期間承租該房屋乙節尚屬有間，自難憑此認定原
    告上開主張屬實。另證人王慶田固於本院審理時證述：其曾
    至崇德街房屋清理房客遺留之垃圾及施作更換門片等工程，
    且屋主有向其表示該等垃圾是租客所留存之物等語（見本院
    卷一第515、516頁），惟參之證人王慶田亦證稱：其已不記
    得至崇德街房屋施工之時間，僅能記得時間應該在100年之
    後等語（見本院卷一第515頁），而崇德街房屋於101年12月
    前本有出租予他人之情形，業如前述，可見證人王慶田前述
    所證內容，並無法證明被告確有於101年12月至104年12月間
    ，將崇德街房屋出租予他人之事。此外，原告亦未提出其他
    證據資料證明其所述為真，是原告此部分主張，自難採憑。
    　
　⑶綜上，本件原告主張被告自97年6月15日至101年11月30日、1
    07年4月1日至109年3月31日、109年4月1日至110年2月28日
    間，有未經其他共有人之同意即無權出租崇德街房屋之情，
    應非無據，此部分已侵害原告就崇德街房屋之所有權，被告
    就逾越共有部分之使用收益，對於原告自構成不當得利，原
    告當可請求被告返還31萬9,700元（計算式：【72萬2,500元
    ＋51萬8,000元＋18萬7,000元＋17萬1,000元】÷5＝31萬9,700元
    ）。　
　⒊瑞安街房屋部分：
　⑴原告主張高金汝之遺產即瑞安街房屋，於高金汝死亡後，於9
    7年6月10日至98年6月9日間，經被告以每月租金2萬2,000元
    之代價，出租予呂政周，被告共收取26萬4,000元，復於98
    年9月20日至99年9月19日間，經被告以每月租金2萬元之代
    價，出租予張德庚，被告共收取24萬元，再於99年11月1日
    至100年10月31日間，經被告以每月租金為2萬元之代價，出
    租予呂淑微，被告共收取24萬元等事實，為被告所不爭執（
    見本院卷一第75至83、108頁，卷二第98、99頁），並有租
    賃契約、證人呂淑微於本院之證述內容為證（見本院卷一第
    129至140、484至485頁），此部分事實，堪信為真實。又參
    諸證人呂淑微於本院審理時證述：其曾向被告以每月租金2
    萬元之代價承租瑞安街房屋共2年，但詳細之起迄時間已經
    不記得，其均有按時支付租金，卷附之99年11月1日至100年
    10月31日之租賃契約（即本院卷一第75至83頁）是其與被告
    簽署之契約等語（見本院卷一第484至485頁之契約），可見
    證人呂淑微確有向被告承租瑞安街房屋2年暨每月支付2萬元
    ，且觀之前述關於證人呂淑微租賃契約之租賃時間為99年11
    月1日至100年10月31日間，而該房屋於98年9月20日至99年9
    月19日間另有出租予張德庚，已如前述，是證人呂淑微所證
    承租瑞安街房屋之2年自應係指99年11月1日至101年10月31
    日間而言，堪認被告確有於上開時間以每月租金為2萬元之
    代價出租予證人呂淑微，並收取共48萬元之情形，故原告此
    部分主張，應與事實相符。
　⑵綜上，本件原告主張被告於前述時間，有未經其他共有人之
    同意即無權出租瑞安街房屋之情，應非無據，此部分已侵害
    原告就瑞安街房屋之所有權，被告就逾越共有部分之使用收
    益，對於原告自構成不當得利，原告當可請求被告返還19萬
    6,800元（計算式：【26萬4,000元＋24萬元＋48萬元】÷5＝19
    萬6,800元）。
　⒋和平東路房屋部分：
  ⑴按當事人主張有利於己之事實者，就其事實有舉證之責任，
    民事訴訟法第277 條前段定有明文。本件原告主張和平東路
    房屋為高金汝之遺產，應由兩造共同繼承，為被告所否認，
    自應由原告就上開有利於己之事實負舉證責任。
  ⑵參諸原告及魏台明於101年間，對被告高海清、錢海諒、高銘
    讚等人提起系爭分割遺產事件時，雖有將和平東路房屋坐落
    之土地列為高金汝之遺產，然未將和平東路房屋記載於遺產
    內，且兩造於該事件歷次言詞辯論期日均未提及和平東路房
    屋屬高金汝遺產之事，又系爭分割遺產事件判決亦未認定該
    房屋屬遺產之一部，並因該事件當事人未上訴而確定等情，
    業經本院調取系爭分割遺產事件卷宗核閱屬實，足見高金汝
    之繼承人於系爭分割遺產事件，本均有高金汝遺產不包含和
    平東路房屋之共識，否則原告於該事件中豈有不為主張或對
    系爭分割遺產事件之認定結果上訴爭執之理，是原告復於本
    件訴訟進行中主張該房屋為高金汝之遺產，已難信為真。況
    原告除以臆測之方式推論和平東路房屋內有6間套房，每間
    套房以每月租金7,000元計算，被告於97年7月1日至110年4
    月間共收取租金646萬8,000元等事實外，並未舉證以實其說
    ，亦難憑此遽認原告主張屬實。是原告主張被告應返還和平
    東路房屋租金共129萬3,600元（計算式：646萬8,000元÷5＝1
    29萬3,600元），應屬無據。
　㈡關於被告主張抵銷抗辯部分：
  ⒈按二人互負債務，而其給付種類相同，並均屆清償期者，各
    得以其債務，與他方之債務，互為抵銷。但依債之性質不能
    抵銷或依當事人之特約不得抵銷者，不在此限；抵銷，應以
    意思表示，向他方為之。其相互間債之關係，溯及最初得為
    抵銷時，按照抵銷數額而消滅，民法第334 條第1 項、第33
    5 條第1 項分別定有明文。 
  ⒉被告辯稱曾支出瑞安街房屋之房屋稅共1萬2,360元（項目見
    本院卷一第499頁）、地價稅16萬6,874元(項目見本院卷一
    第499頁，被告於書狀雖記載地價稅總額為17萬9,234元，然
    依據其所提抵銷金額明細表加總後之數額應為16萬6,874元
    ，顯係計算錯誤，應予更正)、臺北市政府財政局土地無權
    使用補償金共15萬5,625元(項目見本院卷一第499至501頁，
    原告於書狀雖記載補償金總額為15萬4,545元，然依據其所
    提同意抵銷明細表加總後之數額應為15萬5,625元，顯係計
    算錯誤，應予更正，見本院卷一第504至507頁)、崇德街房
    屋門片修繕費用1萬8,000元、遺產稅20萬3,834元、法會等
    喪儀費用12萬7,300元、慈恩園塔位費用23萬元等費用之事
    實，有房屋稅及地價稅繳款書、臺北市政府財產局市有財產
    收入繳款單、估價單、遺產稅繳款書、證人王慶田證述內容
    在卷足憑（見本院卷一第194、195、197至210、212至220、
    268、269、271、513至517頁），並為原告所不爭執，且同
    意負擔該等款項之5分之1（見本院卷一第503至509頁，卷二
    第119至120頁），自堪信為真。
  ⒊另被告主張其有支出崇德街修繕費用共10萬1,000元、高金汝
    喪葬費用3萬9,200元等情，固據其提出臺北市殯葬管理處收
    費明細表、臺北市殯葬管理處合作社之統一發票、臺北市殯
    葬管理處其他收入憑單、防治施工報告、估價單為證（見本
    院卷一第265至267、272、273頁）。然按私文書應由舉證人
    證其真正，民事訴訟法第357 條前段定有明文。且按當事人
    提出之私文書，必先證其真正而無瑕疵者，始有訴訟法上之
    形式證據力，更須其內容與待證事實有關，且屬可信者，始
    有實質證據力之可言。即私文書之形式及實質，均須由舉證
    人證明為真正，方得採為認定事實之基礎。關於崇德街修繕
    費用之防治施工報告、估價單等內容均經原告否認其真正，
    自應由被告就該等文書為真正乙節，負舉證之責，然被告並
    未提出證據證明該等文書之形式上真正，本院即無法依該文
    書，認被告稱其有支出上開修繕費用之抗辯為真。再就前述
    喪葬費用部分，依據臺北市殯葬管理處及其合作社所開立之
    上開支出證明，可知在該處之殯葬費用共為4萬1,000元(計
    算式：3萬9,200元＋1,800元＝4萬1,000元)，復比對兩造所不
    爭執高金汝喪葬費用估價單之品名欄位（見本院卷一第268
    頁），亦有記載「殯儀館規費」4萬1,000元，是核上開估價
    單所載之高金汝喪葬費用之數額、花費地點與上揭臺北市殯
    葬管理處及其合作社所開立之單據均相符合，堪認原告所指
    兩者應係同筆款項而經被告重複計算一節，尚非無憑，故被
    告自難以此款項主張抵銷。
  ⒋又按受扶養權利者，以不能維持生活而無謀生能力者為限。
    前項無謀生能力之限制，於直系血親尊親屬不適用之。民法
    第1117條第1項、第2項定有明文。亦即直系血親尊親屬，依
    前開規定，如能以自己財產維持生活者，自無受扶養之權利
    。易言之，直系血親尊親屬受扶養之權利，仍應受不能維持
    生活之限制。又所稱「不能維持生活」，係指無財產足以維
    持生活而言。查高金汝於97年6月14日死亡時，其遺產經財
    政部臺北市國稅局核定價值共1,479萬4,856元，且高金汝之
    繼承人於系爭分割遺產事件言詞辯論時，對於高金汝之遺產
    價額達4,000萬元一事不爭執，顯見高金汝生前並無不能以
    自己財產維持生活之情事，依據前開規定及說明，自無受其
    直系血親卑親屬扶養之必要，亦即其直系血親卑親屬尚無扶
    養高金汝之義務。是被告辯稱由其等於高金汝生前所支出之
    扶養費，即老人養護所共11萬9,983元、住院期間看護費用
    共23萬6,000元、外勞費用共235萬2,000元，原告應負擔5分
    之1之扶養費用，並為抵銷之抗辯等節，於法未合，不應准
    許。
  ⒌綜上，被告曾支付上開款項共計91萬3,993元（計算式：1萬2
    ,360元＋16萬6,874元＋15萬5,625元＋1萬8,000元＋20萬3,834
    元＋12萬7,300元＋23萬元＝91萬3,993元），並應由原告負擔5
    分之1即18萬2,799元（計算式：91萬3,993元÷5＝18萬2,799
    元，元以下四捨五入），被告自得以此主張抵銷其積欠原告
    之本件債務，經抵銷後，被告尚積欠原告33萬3,701元（計
    算式：31萬9,700元＋19萬6,800元－18萬2,799元＝33萬3,701
    元）未清償，則本件原告請求被告返還33萬3,701元，即非
    無據，逾此範圍，則屬無據。
　㈢次按給付無確定期限者，債務人於債權人得請求給付時，經
    其催告而未為給付，自受催告時起，負遲延責任。其經債權
    人起訴而送達訴狀，與催告有同一之效力。遲延之債務，以
    支付金錢為標的者，債權人得請求依法定利率計算之遲延利
    息。應付利息之債務，其利率未經約定，亦無法律可據者，
    週年利率為5％，民法第229 條第2 項、第233 條第1 項前段
    、第203 條分別定有明文。查原告本件請求屬給付無確定期
    限，應於被告受催告而未履行時，始發生遲延責任，則被告
    就原告得請求之款項，應自民事準備㈤狀繕本送達翌日即110
    年4月22日起（民事準備㈤狀繕本於110年4月21日送達被告，
    見本院卷一第437頁，卷二第133頁）起至清償日止，按週年
    利率5％計算給付遲延利息。
四、綜上所述，原告依不當得利之法律關係，請求被告給付33萬
    3,701元，及自110年4月22日起至清償日止，按週年利率5％
    計算之利息，為有理由，應予准許，逾此之請求，則無理由
    ，應予駁回。又本判決所命之給付金額未逾50萬元，依民事
    訴訟法第389 條第1 項第5 款規定，應依職權宣告假執行；
    並依同法第392 條第2 項依職權為被告如預供擔保，得免為
    假執行之宣告。至原告敗訴部分，其假執行之聲請已失所依
    據，應予駁回。
五、本件事證已臻明確，兩造其餘攻擊防禦方法及提出之證據資
    料，經本院斟酌後，認均不足以影響本判決之結果，自無逐
    一詳予論駁之必要，併此敘明。
六、訴訟費用負擔之依據：民事訴訟法第79條。 
中　　華　　民　　國　　111 　年　　2 　　月　　18　　日
                  民事第七庭    法　官　溫祖明
以上正本係照原本作成。
如對本判決上訴，須於判決送達後20日內向本院提出上訴狀。如
委任律師提起上訴者，應一併繳納上訴審裁判費。
中　　華　　民　　國　　111 　年　　2 　　月　　18　　日
                                書記官  李佳儒